臺灣臺北地方法院刑事判決　　　　　　　　　　　　　九十年度簡上字第四號
　　上　訴　人　丙○○
　　即　被　告
　　選任辯護人　吳謹斌
右列上訴人因妨害婚姻及家庭案件，不服本院九十年度簡字第二九九四號中華民國九
十年九月二十日第一審判決（聲請簡易判決處刑書案號：九十年度偵字第一四四九０
號）提起上訴，本院管轄第二審之合議庭判決如左：
    主  文
上訴駁回。
丙○○緩刑貳年。
    事  實
一、丙○○於民國八十八年六月十五日，明知乙○○（嗣經甲○○撤回告訴，另由第
    一審法院為不受理判決）當時為有配偶之人（已於九十年五月二十八日與原配偶
    甲○○離婚），竟基於概括之犯意，自八十八年六月十五日起至九十年五月二十
    五日止，在臺北市○○○路○段、同市○○○路○段二一八號十四樓之一及臺北
    縣新店市○○路十三之三號十八樓等處，連續與乙○○相姦多次。迄九十年四月
    三十日，乙○○向甲○○告知，甲○○始知上情。
二、案經甲○○訴由臺灣臺北地方法院檢察署檢察官偵查起訴。
    理  由
一、訊據上訴人丙○○固坦承看過同案被告乙○○之國民身分證，配偶欄上有告訴人
    甲○○為配偶之記載，且明知乙○○與告訴人只是分居，尚未辦妥離婚手續，但
    仍有於右開時地與乙○○相姦之事實；然矢口否認有何妨害告訴人家庭、婚姻之
    情事。辯稱：八十八年十一月間乙○○有拿與告訴人之離婚協議書與伊看，伊以
    為乙○○與告訴人已談妥離婚，只是未完成登記手續，且告訴人在八十八年十一
    月間有打電話給伊質問為何與乙○○在一起，告訴人遲至九十年七月二日方提出
    告訴，顯逾告訴期間；又乙○○與上訴人通姦期間長達二年多，乙○○的朋友都
    知道此事，那些朋友一定會知會告訴人，而告訴人並沒有立即提出告訴，顯然已
    經宥恕本件犯行，其提出之告訴不合法云云。經查，上訴人前開關於坦承看過乙○○之國民身分證，配偶欄上有告訴人為配偶之記載，且明知乙○○與告訴人只
    是分居，尚未辦妥離婚手續，但仍有於右開時地與乙○○相姦等自白部分，經核
    與告訴人、乙○○所述情節相符，足資擔保上訴人前揭自白之真實性。且查：
    （一）告訴人迭於偵查、本院調查時否認與乙○○在八十八年十一月間簽過離婚
          協議書一事；何況，上訴人已自承看過乙○○之國民身分證，配偶欄上有
          告訴人為配偶之記載，且明知乙○○與告訴人只是分居，尚未辦妥離婚手
          續；上訴人為大專學歷之知識份子，當知其法律效果為何，渠僅以乙○○
          與告訴人將要離婚，即和乙○○發生相姦行為，實不足阻卻行為之違法性
          。
    （二）告訴人否認在八十八年十一月間就知道被告與乙○○相姦，而稱其直到九
          十年四月三十日，乙○○向其告知，始知此事；而乙○○雖證述八十八年
          十一月間，確有一位自稱黃太太之人打電話與上訴人，質問為何上訴人與
          渠通、相姦，然乙○○亦證稱，當時渠除了和上訴人交往之外，還和許多
          酒店小姐往來，當時該自稱黃太太之女子係某位酒店小姐，那位酒店小姐
          要自稱是黃太太渠也沒辦法等語；足見上訴人所辯此點顯有將該酒店小姐
          誤為告訴人之誤會。況告訴乃論之罪行為有連續或繼續之狀態者，其六個
          月之告訴期間，應自得為告訴之人，知悉犯人最後一次行為或行為終了之
          時起算。上訴人與乙○○最後一次相姦之日期為九十年五月二十五日，告
          訴人於九十年七月二日提起告訴，當無逾越告訴期間之情事。
    （三）除告訴人再三強調其直到九十年四月三十日方經乙○○坦白，得知乙○○
          與上訴人通、相姦外，乙○○亦證稱雖然渠許多朋友都知道渠與上訴人通
          、相姦之事，且那些朋友同時認識告訴人與上訴人，但那些朋友都沒有和
          告訴人說，是渠主動向告訴人坦白，告訴人才得知此事。故上訴人辯稱告
          訴人早知此事而未提出告訴，顯係宥恕云云，亦不足採。
    綜上，上訴人犯行明確，應予論處。
二、核上訴人丙○○所為，係犯刑法第二百三十九條後段之相姦罪，原審依刑事訴訟
    法第四百四十九條第一項前段、第三項、第四百五十四條第二項，刑法第五十六
    條、第二百三十九條後段、第四十一條第一項前段，罰金罰鍰提高標準條例第二
    條，逕以簡易判決判處上訴人有期徒刑三月，如易科罰金，以三百元折算一日；
    其認事用法均無違誤，且量刑亦屬妥適。上訴人執詞上訴為無理由，應予駁回。
    末查，上訴人未曾受有期徒刑以上刑之宣告，此有臺灣高等法院檢察署刑案紀錄
    簡覆表在卷可稽，上訴人因感情衝動，致罹此犯行，嗣於本院調查時，多次當庭
    向告訴人表示悔意，且與告訴人達成和解，此有和解書在卷可憑，足見上訴人已
    知悔悟，本院因認上訴人經此教訓，應知警惕，而無再犯之虞，所受之宣告刑，
    以暫不執行為當，爰併予宣告緩刑二年，以啟自新。
據上論斷，應依刑事訴訟法第四百五十五條之一第一項、第三項、第三百六十八條，
刑法第七十四條第一款，判決如主文。
本案經檢察官蔡秋明到庭執行職務
中      華      民      國      九十一      年     三     月    十三    日
                                      臺灣臺北地方法院刑事第四庭
                                         審判長  法  官    余學淵
                                                 法  官    陳嘉琪
                                                 法  官    姚念慈
右正本證明與原本無異。
不得上訴。
                                                 書記官    林義盛
中      華      民      國      九十一      年     三     月    十五    日
